os.lexc
LEXICON Indefinite-Pronouns
sum%<prn%>%<indef%>%<masc%>%<nom%>%<sg%>:sum		#	; !Add inflection
ên%<prn%>%<indef%>%<masc%>%<nom%>%<sg%>:ên               #       ; !Add inflecti$
nên%<prn%>%<indef%>%<masc%>%<nom%>%<sg%>%<neg%>:nên               #       ; !Add inflecti$
niên%<prn%>%<indef%>%<masc%>%<nom%>%<sg%>%<neg%>:niên               #       ; !Add i$
nân%<prn%>%<indef%>%<masc%>%<nom%>%<sg%>%<neg%>:nân               #       ; !Add i$
man%<prn%>%<indef%>%<masc%>%<nom%>%<sg%>:man               #       ; !Add i$
ioman%<prn%>%<indef%>%<masc%>%<nom%>%<sg%>:ioman               #       ; !Add i$
nioman%<prn%>%<indef%>%<masc%>%<nom%>%<sg%>%<neg%>:nioman               #       ; !Add i$
wiht%<prn%>%<indef%>%<neut%>%<nom%>%<sg%>:wiht               #       ; !Add i$
neowiht%<prn%>%<indef%>%<neut%>%<nom%>%<sg%>%<neg%>:neowiht               #       ; !Add i$
gihwê%<prn%>%<indef%>%<masc%>%<nom%>%<sg%>:gihwê	#	; !jeder
gihwat%<prn%>%<indef%>%<masc%>%<nom%>%<sg%>:gihwat     #       ; !jedes      
hwedar%<prn%>%<indef%>%<masc%>%<nom%>%<sg%>:hwedar     #       ; !welcher
hwê%<prn%>%<inter%>%<3rd%>%<masc%>%<nom%>%<sg%>:gihwilic         #       ; ! ein jeder
hwê%<prn%>%<inter%>%<3rd%>%<masc%>%<nom%>%<sg%>:sulic         #       ; ! ein solcher


LEXICON Ortsadverbien-Pronouns                  
thar%<prn%>%<ort%>%<wo%>:thar		#	;
thar%<prn%>%<ort%>%<wo%>:hwar               #       ;
thar%<prn%>%<ort%>%<wo%>:hier               #       ;
thar%<prn%>%<ort%>%<wo%>:hêr               #       ;
thar%<prn%>%<ort%>%<wo%>:hîr               #       ;
thar%<prn%>%<ort%>%<wohin%>:tharod               #       ;
thar%<prn%>%<ort%>%<wohin%>:hwarod               #       ;
thar%<prn%>%<ort%>%<wohin%>:herod               #       ;
thar%<prn%>%<ort%>%<woher%>:thanan               #       ;
thar%<prn%>%<ort%>%<woher%>:hwanan               #       ;
thar%<prn%>%<ort%>%<woher%>:hinan               #       ;


!!!!!!!!!!!!!!!!!!!!!!!!!!!!!!!!!!!!!!!!!!!!!!!!!!!!!!!!!!
!!!!!!!!!!!!!!!!!!!!!!!!!!!!!!!!!!!!!!!!!!!!!!!!!!!!!!!!!!
!!!!!!!!!!!!!!!!!!!!!!!!!!!!!!!!!!!!!!!!!!!!!!!!!!!!!!!!!!
!!!!!!!!!!!!!!!!!!!!!!!!!!!!!!!!!!!!!!!!!!!!!!!!!!!!!!!!!!
!!!!!!!!!!!!!!!!!!!!!!Weak Verbs!!!!!!!!!!!!!!!!!!!!!!!!!!
!!!!!!!!!!!!!!!!!!!!!!!!!!!!!!!!!!!!!!!!!!!!!!!!!!!!!!!!!!
!!!!!!!!!!!!!!!!!!!!!!!!!!!!!!!!!!!!!!!!!!!!!!!!!!!!!!!!!!
!!!!!!!!!!!!!!!!!!!!!!!!!!!!!!!!!!!!!!!!!!!!!!!!!!!!!!!!!!
!!!!!!!!!!!!!!!!!!!!!!!!!!!!!!!!!!!!!!!!!!!!!!!!!!!!!!!!!!

LEXICON WK1

%<inf%>:%>ian		 	 # ;	
:%>%>i Tempus-WK1                     ;			!NOTE the second morpheme boundary blocks umlaut
%<prespart%>:and Adj-ja-jo	;
%<prespart%>:and ND-Stem-Decline  ;	!participial noun

LEXICON WK2

%<inf%>:%>on                    # ;
:%>o Tempus-WK2                     ;
%<prespart%>:and Adj-ja-jo	;
%<prespart%>:and ND-Stem-Decline  ;	!participial noun

LEXICON Tempus-WK1

%<pres%>: INFL-PRES-WK1			;
%<pret%>:%>d INFL-PRET-WK1		;
%<impv%>: IMPERATIV-WK1			;

LEXICON Tempus-WK2

%<pres%>: INFL-PRES-WK2         	;
%<pret%>:%>d INFL-PRET-WK2              ;
%<impv%>: IMPERATIV-WK2     		;

LEXICON INFL-PRES-WK1

%<1st%>%<sg%>:u 		# ;
%<2nd%>%<sg%>:s			# ;
%<3rd%>%<sg%>:d			# ;
!%<3rd%>%<sg%>:đ                 # ; !accounts for some alternations
%<1st%>%<pl%>:ađ		# ;
%<2nd%>%<pl%>:ađ		# ;
%<3rd%>%<pl%>:ađ		# ;

LEXICON INFL-PRES-WK2

%<1st%>%<sg%>:n                 # ;
%<2nd%>%<sg%>:s                 # ;
%<3rd%>%<sg%>:d                 # ;
!%<3rd%>%<sg%>:đ                 # ; !accounts for some alternations
%<1st%>%<pl%>:đ                # ;
%<2nd%>%<pl%>:đ                # ;
%<3rd%>%<pl%>:đ                # ;

LEXICON INFL-PRET-WK1
%<1st%>%<sg%>:a                 # ;
%<2nd%>%<sg%>:es                 # ;
%<3rd%>%<sg%>:a                 # ;
%<1st%>%<pl%>:un                 # ;
%<2nd%>%<pl%>:un                 # ;
%<3rd%>%<pl%>:un                 # ;

LEXICON INFL-PRET-WK2
%<1st%>%<sg%>:a                 # ;
%<2nd%>%<sg%>:os                 # ;
%<3rd%>%<sg%>:a                 # ;
%<1st%>%<pl%>:un                 # ;
%<2nd%>%<pl%>:un                 # ;
%<3rd%>%<pl%>:un                 # ;

LEXICON IMPERATIV-WK1
%<sg%>:		#;
%<pl%>:ad	#;

LEXICON IMPERATIV-WK2
%<sg%>:         #;
%<pl%>:d       #;

LEXICON WK3
hebbian%<v%>%<wk%>%<class3%>%<pres%>%<indic%>%<1st%>%<sg%>:hebbea	# ;
hebbian%<v%>%<wk%>%<class3%>%<pres%>%<indic%>%<pl%>:hebbead	# ;
hebbian%<v%>%<wk%>%<class3%>%<inf%>:hebbean	# ;
hebbian%<v%>%<wk%>%<class3%>%<pres%>%<indic%>%<pl%>:hebbeat	# ;
hebbian%<v%>%<wk%>%<class3%>%<pres%>%<indic%>%<pl%>:hebbiad	# ;
hebbian%<v%>%<wk%>%<class3%>%<inf%>:hebbian	# ;
hebbian%<v%>%<wk%>%<class3%>%<pres%>%<indic%>%<pl%>:hebbiat	# ;
hebbian%<v%>%<wk%>%<class3%>%<pres%>%<opt%>%<1st%>%<sg%>:hebbie	# ;
hebbian%<v%>%<wk%>%<class3%>%<pres%>%<opt%>%<3rd%>%<sg%>:hebbie	# ;
hebbian%<v%>%<wk%>%<class3%>%<pres%>%<opt%>%<pl%>:hebbien	# ;
hebbian%<v%>%<wk%>%<class3%>%<pres%>%<indic%>%<1st%>%<sg%>:hebbiu	# ;
hebbian%<v%>%<wk%>%<class3%>%<pres%>%<indic%>%<pl%>:h%{E%^A%}bbiad	# ;
hebbian%<v%>%<wk%>%<class3%>%<pres%>%<opt%>%<pl%>habbien	# ;
hebbian%<v%>%<wk%>%<class3%>%<pret%>%<pl%>:habd%{U%^O%}n	# ;
hebbian%<v%>%<wk%>%<class3%>%<pret%>%<indic%>%<3rd%>%<sg%>:habd%{E%^A%} # ;

seggian%<v%>%<wk%>%<class3%>%<pres%>%<indic%>%<1st%>%<sg%>:seggea	# ;
seggian%<v%>%<wk%>%<class3%>%<pres%>%<indic%>%<pl%>:seggead	# ;
seggian%<v%>%<wk%>%<class3%>%<inf%>:seggean	# ;
seggian%<v%>%<wk%>%<class3%>%<pres%>%<indic%>%<pl%>:seggeat	# ;
seggian%<v%>%<wk%>%<class3%>%<pres%>%<indic%>%<pl%>:seggiad	# ;
seggian%<v%>%<wk%>%<class3%>%<inf%>:seggian	# ;
seggian%<v%>%<wk%>%<class3%>%<pres%>%<indic%>%<pl%>:seggiat	# ;
seggian%<v%>%<wk%>%<class3%>%<pres%>%<opt%>%<1st%>%<sg%>:seggie	# ;
seggian%<v%>%<wk%>%<class3%>%<pres%>%<opt%>%<3rd%>%<sg%>:seggie	# ;
seggian%<v%>%<wk%>%<class3%>%<pres%>%<opt%>%<pl%>:seggien	# ;
seggian%<v%>%<wk%>%<class3%>%<pres%>%<indic%>%<1st%>%<sg%>:seggiu	# ;
seggian%<v%>%<wk%>%<class3%>%<pres%>%<indic%>%<pl%>:seggiad	# ;
seggian%<v%>%<wk%>%<class3%>%<pres%>%<opt%>%<pl%>seggien	# ;
seggian%<v%>%<wk%>%<class3%>%<pret%>%<pl%>:sagd%{U%^O%}n	# ;
seggian%<v%>%<wk%>%<class3%>%<pret%>%<indic%>%<3rd%>%<pl%>:sagad		# ;
seggian%<v%>%<wk%>%<class3%>%<pret%>%<indic%>%<1st%>%<sg%>:sagd%{E%^A%}		# ;
seggian%<v%>%<wk%>%<class3%>%<pret%>%<indic%>%<3rd%>%<sg%>:sagda%{E%^A%}	# ;
seggian%<v%>%<wk%>%<class3%>%<pret%>%<indic%>%<2nd%>%<sg%>:sagdas	# ;
seggian%<v%>%<wk%>%<class3%>%<pret%>%<opt%>%<1st%>%<sg%>:sagdi	# ;
seggian%<v%>%<wk%>%<class3%>%<pret%>%<opt%>%<3rd%>%<sg%>:sagdi	# ;
seggian%<v%>%<wk%>%<class3%>%<pret%>%<opt%>:sagdin	# ;
seggian%<v%>%<wk%>%<class3%>%<pret%>%<indic%>%<pl%>:sagdun	# ;
seggian%<v%>%<wk%>%<class3%>%<pres%>%<indic%>%<2nd%>%<sg%>:sagis	# ;
seggian%<v%>%<wk%>%<class3%>%<pres%>%<indic%>%<3rd%>%<sg%>:sagit	# ;

!!!!!!!!!!!!!!!!!!!!!!!!!!!!!!!!!!!!!!!!!!!!!!!!!!!!!!!!!!
!!!!!!!!!!!!!!!!!!!!!!!!!!!!!!!!!!!!!!!!!!!!!!!!!!!!!!!!!!
!!!!!!!!!!!!!!!!!!!!!!!!!!!!!!!!!!!!!!!!!!!!!!!!!!!!!!!!!!
!!!!!!!!!!!!!!!!!!!!!!!!!!!!!!!!!!!!!!!!!!!!!!!!!!!!!!!!!!
!!!!!!!!!!!!!!!!!!!!!!Dictionary!!!!!!!!!!!!!!!!!!!!!!!!!!
!!!!!!!!!!!!!!!!!!!!!!!!!!!!!!!!!!!!!!!!!!!!!!!!!!!!!!!!!!
!!!!!!!!!!!!!!!!!!!!!!!!!!!!!!!!!!!!!!!!!!!!!!!!!!!!!!!!!!
!!!!!!!!!!!!!!!!!!!!!!!!!!!!!!!!!!!!!!!!!!!!!!!!!!!!!!!!!!
!!!!!!!!!!!!!!!!!!!!!!!!!!!!!!!!!!!!!!!!!!!!!!!!!!!!!!!!!!

LEXICON WeakVerbs
âleskian%<v%>%<wk%>%<1%>:âlesk WK1		 ; !âleskian* 3, â-lesk-ian*, as., sw. V. (1a): nhd. löschen (V.) (1), auslöschen, tilgen; ne. extinguish (V.), cancel (V.)
andsêlian%<v%>%<wk%>%<1%>:andsêl WK1		 ; !andsêlian* 1, antsêlian, and-sê-l-ian*, ant-sê-l-ian*, as., sw. V. (1a): nhd. losbinden; ne. loosen (V.); W.: s. mnd. sêlen, sw. V., seilen, fesseln, binden
âwendian%<v%>%<wk%>%<1%>:âwend WK1		 ; !âwendian?***, â-w-e-nd-ian?***, as., sw. V. (1a): nhd. entwenden, etwas ƀerkehren; ne. take (V.) away, turn (V.); W.: s. mnd. erwenden, sw. V., fortwenden, abwenden
bihullian%<v%>%<wk%>%<1%>:bihull WK1		 ; !bihullian* 1, bi-hul-l-ian*, as., sw. V. (1a): nhd. ƀerhüllen, ƀerbergen; ne. ƀeil (V.), conceal (V.); W.: mnd. behüllen, sw. V., umhüllen
biwânian%<v%>%<wk%>%<1%>:biwân WK1		 ; !biwânian* 1, bi-wân-ian*, as., sw. V. (1a): nhd. sich zutrauen, sich ƀermessen (V.); ne. dare (V.); W.: mnd. bewânen, sw. V., beschuldigen, in Verdacht haben
burdian%<v%>%<wk%>%<1%>:burd WK1		 ; !burdian* 1, bur-d-ian*, as., sw. V. (1a): nhd. mit Borte ƀersehen (V.); ne. lace (V.)
eggian%<v%>%<wk%>%<1%>:egg WK1		 ; !eggian?***, ekkian?***, eg-g-ia-n?***, e-k-k-ia-n?***, as., sw. V. (1b): nhd. eggen; ne. harrow (V.)
farsturian%<v%>%<wk%>%<1%>:farstur WK1		 ; !farsturian* 1, far-s-tur-ian*, as., sw. V. (1): nhd. „ƀerstören“, zerstören, ƀerwirren; ne. destroy (V.); W.: mnd. ƀorsturen, sw. V., steuern, ƀerhindern, zerstören
fôgian%<v%>%<wk%>%<1%>:fôg WK1		 ; !fôgian* 1, fôg-ian*, as., sw. V. (1a): nhd. „fügen“, zusammenfügen; ne. join (V.); W.: mnd. ƀogen, sw. V., passen, fügen
geldian%<v%>%<wk%>%<1%>:geld WK1		 ; !geldian?***, geld-ian?***, as., sw. V. (1a): nhd. zahlen lassen; ne. make (V.) pay; W.: mnd. gelden, st. V., bezahlen, ersetzen, einbringen
gifremmian%<v%>%<wk%>%<1%>:gifremm WK1		 ; !gifremmian* 2, gi-fre-m-m-ian*, as., sw. V. (1b): nhd. ƀollbringen; ne. accomplish (V.)
gihuggian%<v%>%<wk%>%<1%>:gihugg WK1		 ; !gihuggian 17, gi-hug-g-ian, as., sw. V. (1b): nhd. gedenken; ne. remember (V.); W.: mnd. gehögen, sw. V., gedenken, sich erinnern
gitellian%<v%>%<wk%>%<1%>:gitell WK1		 ; !gitellian 19, gi-te-l-l-ian, as., sw. V. (1a): nhd. zählen, bestimmen, rechnen, sagen; ne. count (V.), calculate (V.); W.: mnd. getellen, V., zählen
hnêgian%<v%>%<wk%>%<1%>:hnêg WK1		 ; !hnêgian? (1)***, hnê-g-ian?***, as., sw. V. (1a): nhd. sich neigen; ne. bend (V.); W.: mnd. nêgen, neigen, neien, sw. V., neigen
kwithian%<v%>%<wk%>%<1%>:kwith WK1		 ; !kwithian* 1, quithian, kwith-ian*, quith-ian*, as., sw. V. (1a): nhd. wehklagen; ne. lament (V.)
niusian%<v%>%<wk%>%<1%>:nius WK1		 ; !niusian* 1, niu-s-ian*, as., sw. V. (1a): nhd. ƀersuchen; ne. try (V.)
skenkian%<v%>%<wk%>%<1%>:skenk WK1		 ; !skenkian* 2, s-kenk-ian*, as., sw. V. (1a): nhd. einschenken; ne. pour (V.); W.: mnd. schenken, sw. V., zu trinken geben
swebbian%<v%>%<wk%>%<1%>:swebb WK1		 ; !swebbian? (1)***, s-w-eb-b-ian?***, as., sw. V. (1b): nhd. einschläfern; ne. make (V.) fall asleep
thrâsian%<v%>%<wk%>%<1%>:thrâs WK1		 ; !thrâsian* 1, thrâs-ian*, as., sw. V. (1a): nhd. schnauben; ne. snort (V.)
wahsian%<v%>%<wk%>%<1%>:wahs WK1		 ; !wahsian* 1, wah-s-ian*, as., sw. V. (1a): nhd. wachsen (V.) (2); ne. wax (V.) (2); W.: mnd. wassen, st. V., wachsen (V.) (1), entstehen
wrethian%<v%>%<wk%>%<1%>:wreth WK1		 ; !wrethian* 1, wreth-ian*, as., sw. V. (1a): nhd. stützen; ne. support (V.)
frâgon%<v%>%<wk%>%<class2%>:frâg WK2  ;	! nhd. fragen
samnon%<v%>%<wk%>%<class2%>:samn WK2  ;	! nhd. sammeln, ƀersammeln
thionon%<v%>%<wk%>%<class2%>:thion WK2  ;	! nhd. dienen
folgon%<v%>%<wk%>%<class2%>:folg WK2  ;	! nhd. folgen, nachfolgen, folgsam sein (V.), gehorchen
sîthon%<v%>%<wk%>%<class2%>:sîth WK2  ;	! nhd. gehen, ziehen, reisen
githolon%<v%>%<wk%>%<class2%>:githol WK2  ;	! nhd. dulden, leiden, ƀerlieren, entbehren, aushalten, ƀerharren, genießen
giwîson%<v%>%<wk%>%<class2%>:giwîs WK2  ;	! nhd. ƀerfahren (V.)
wonon%<v%>%<wk%>%<class2%>:won WK2  ;	! nhd. wohnen, bleiben, ƀerweilen, ausharren, sich fügen
minnion%<v%>%<wk%>%<class2%>:minni WK2  ;	! nhd. lieben
loƀon%<v%>%<wk%>%<class2%>:loƀ WK2  ;	! nhd. loben
gornon%<v%>%<wk%>%<class2%>:gorn WK2  ;	! nhd. trauern
lînon%<v%>%<wk%>%<class2%>:lîn WK2  ;	! nhd. lernen
skauwon%<v%>%<wk%>%<class2%>:skauw WK2  ;	! nhd. schauen, erblicken
êron%<v%>%<wk%>%<class2%>:êr WK2  ;	! nhd. ehren, helfen, beschenken
bedon%<v%>%<wk%>%<class2%>:bed WK2  ;	! nhd. beten
lônon%<v%>%<wk%>%<class2%>:lôn WK2  ;	! nhd. lohnen
wîson%<v%>%<wk%>%<class2%>:wîs WK2  ;	! nhd. besuchen, heimsuchen
gihalon%<v%>%<wk%>%<class2%>:gihal WK2  ;	! nhd. holen, erlangen
gitrûon%<v%>%<wk%>%<class2%>:gitrû WK2  ;	! nhd. ƀertrauen
fîrion%<v%>%<wk%>%<class2%>:fîri WK2  ;	! nhd. feiern
ahton%<v%>%<wk%>%<class2%>:aht WK2  ;	! nhd. achten auf, glauben, erwägen, erachten
